臺灣高等法院刑事裁定
110年度聲字第1010號
聲  請  人  臺灣高等檢察署檢察官
受  刑  人  林志勇



上列聲請人因受刑人數罪併罰有二裁判以上，聲請定其應執行之
刑（聲請案號：110年度執聲字第407號），本院裁定如下：
    主  文
林志勇犯如附表所示各罪所處之刑，應執行有期徒刑貳拾伍年。
    理  由
一、聲請意旨略以：受刑人因違反毒品危害防制條例等數罪，先
    後經判決確定如附表，經其請求檢察官聲請定應執行刑，爰
    依刑事訴訟法第477條第1項、刑法第50條第2項、第51條第5
    款規定聲請裁定等語。
二、按裁判確定前犯數罪者，併合處罰之。但有下列情形之一，
    不在此限：一、得易科罰金之罪與不得易科罰金之罪；二、
    得易科罰金之罪與不得易服社會勞動之罪；三、得易服社會
    勞動之罪與不得易科罰金之罪；四、得易服社會勞動之罪與
    不得易服社會勞動之罪；前項但書情形，受刑人請求檢察官
    聲請定應執行刑者，依第51條規定定之；數罪併罰，有二裁
    判以上者，依刑法第51條之規定，定其應執行之刑；刑法第
    50條、第53條分別定有明文。次按法律上屬於自由裁量之事
    項，有其外部性界限及內部性界限，並非概無拘束。依據法
    律之具體規定，法院應在其範圍選擇為適當之裁判者，為外
    部性界限；而法院為裁判時，應考量法律之目的，及法律秩
    序之理念所在者，為內部性界限；法院為裁判時，二者均不
    得有所踰越。在數罪併罰，有二裁判以上，定其應執行之刑
    時，固屬於法院自由裁量之事項，然仍應受前揭外部性界限
    及內部性界限之拘束；上開更定之應執行刑，不應比前定之
    應執行刑加計其他裁判所處刑期後為重，否則即與法律秩序
    理念及法律目的之內部界限有違，難認適法（最高法院80年
    台非字第473號判例、93年度台非字第192號判決意旨可資參
    照）。
三、經查：受刑人所犯如附表所示之罪，前經臺灣臺北地方法院
    、臺灣桃園地方法院、臺灣新北地方法院、本院分別判處如
    附表所示之刑（附表編號5至7之「偵查（自訴）機關年度案
    號」欄，應更正為「臺北地檢106年度毒偵字第2563、2730
    、2738、2895號、106年度偵字第5961、5962號」；附表編
    號10至14之「偵查（自訴）機關年度案號」欄，應更正為「
    臺北地檢106年度毒偵字第3586、3588、3798號、106年度偵
    字第18633、20499號」）；附表編號1至9所示之罪，並經臺
    灣臺北地方法院以107年度聲字第2615號裁定應執行有期徒
    刑5年6月，均經分別確定在案，且各罪均為裁判確定前所犯
    ，本院亦為最後事實審之法院，有各該刑事判決書及本院被
    告前案紀錄表在卷可稽。又附表編號1、2、4至6、8、9所示
    之罪所處之刑為得易科罰金，附表其餘編號所示之罪所處之
    刑為不得易科罰金，合於修正後刑法第50條第1項但書第1款
    之情形，須經受刑人請求檢察官聲請定其應執行刑，始得依
    刑法第51條之規定定其應執行刑。茲檢察官依受刑人之請求
    ，聲請就附表所示各罪定其應執行之刑，此有受刑人簽名之
    「臺灣臺北地方檢察署依102年1月23日修正之刑法第50條調
    查受刑人是否聲請定應執行刑調查表」1份在卷可憑（本院
    卷第4至5頁），本院審核認聲請為適當，應予准許。並審酌
    被告於短期間內多次犯違反毒品危害防制條例等犯行，刑法
    第51條第5款原係採限制加重原則，而非累加原則之意旨，
    又附表編號1至9所示之罪，曾經法院裁定應執行有期徒刑5
    年6月，暨附表所示各罪宣告刑總和上限等內、外部性界限
    ，爰依刑法第51條第5款規定，就附表所示各罪所處之有期
    徒刑部分，定其應執行之刑如主文所示。
四、據上論斷，依刑事訴訟法第477條第1項，刑法第50條第1項
    第3款、第2項、第53條、第51條第5款，裁定如主文。
中　　華　　民　　國　　110 　年　　3 　　月　　24　　日
                  刑事第九庭    審判長法　官  潘翠雪
                                      法　官  陳信旗
                                      法　官  俞秀美
以上正本證明與原本無異。
如不服本裁定，應於收受送達後五日內向本院提出抗告狀。
                                      書記官  謝崴瀚
中　　華　　民　　國　　110 　年　　3 　　月　　25　　日
附表　　
 編          號         1        2        3  罪          名  毒品危害防制條例 毒品危害防制條例 毒品危害防制條例  宣    告    刑  有期徒刑5月 有期徒刑5月 有期徒刑1年  犯  罪  日  期  106/03/30 106/02/10 106年2月12日夜間6時35分許為警採尿前回溯26小時內之某時 偵查（自訴）機關 年   度   案   號   臺北地檢106年度毒偵字第1539號 臺北地檢106年度毒偵字第1279號 臺北地檢106年度毒偵字第1279號   最  後 事實審  法    院 臺北地院 臺灣高院 臺灣高院   案    號  106年度審簡字第 1626號 106年度上訴字第 2032號 106年度上訴字第 2032號   判決日期 106/09/06 106/09/28 106/09/28   確  定 判  決  法    院 臺北地院 臺灣高院 臺灣高院   案    號  106年度審簡字第 1626號 106年度上訴字第 2032號 106年度上訴字第 2032號  判    決 確定日期 106/09/26 106/09/28 106/10/24  是否為得易科 罰 金 之 案 件  是 是 否    備          註  臺北地檢106年度執字第7635號 臺北地檢106年度執字第8650號 臺北地檢106年度執字第8651號   （編號1至9業已分臺北地檢108年度執更字第99號應執行有期徒刑5年6月，臺灣臺北地方法院107年度聲字第2615號）   
 編          號         4        5        6  罪          名  毒品危害防制條例 毒品危害防制條例 毒品危害防制條例  宣    告    刑  有期徒刑6月 有期徒刑4月 有期徒刑6月（共3罪，各處有期徒刑6月）  犯  罪  日  期  105/12/15  106年2月上旬至106年2月24日 106年6月6日、6月17日及7月10日 偵查（自訴）機關 年   度   案   號   桃園地檢106年度毒偵字第2269號 臺北地檢106年度毒偵字第2563、2730、2738、2895號、106年度偵字第5961、5962號 臺北地檢106年度毒偵字第2563、2730、2738、2895號、106年度偵字第5961、5962號   最  後 事實審  法    院 桃園地院 臺北地院 臺北地院   案    號  106年度審易字第 1542號 106年度審訴字第 792號 106年度審訴字第 792號   判決日期 106/11/22 106/12/11 106/12/11   確  定 判  決  法    院 桃園地院 臺北地院 臺北地院   案    號  106年度審易字第 1542號 106年度審訴字第 792號 106年度審訴字第 792號  判    決 確定日期 106/12/25 107/01/03 107/01/03  是否為得易科 罰 金 之 案 件  是 是 是    備          註  臺北地檢107年度執助字第191號 臺北地檢107年度執字第862號 臺北地檢107年度執字第862號   （編號1至9業已分臺北地檢108年度執更字第99號應執行有期徒刑5年6月，臺灣臺北地方法院107年度聲字第2615號）   
 編          號         7        8        9  罪          名  毒品危害防制條例 毒品危害防制條例 毒品危害防制條例  宣    告    刑  有期徒刑1年5月 有期徒刑5月 有期徒刑5月  犯  罪  日  期  106/02/15-106/02/24  105/10/19 106/07/13 偵查（自訴）機關 年   度   案   號   臺北地檢106年度毒偵字第2563、2730、2738、2895號、106年度偵字第5961、5962號 新北地檢106年度毒偵字第1230號 臺北地檢107年度毒偵字第3137號   最  後 事實審  法    院 臺北地院 新北地院 臺北地院   案    號  106年度審訴字第 792號 107年度審簡字第 340號 107年度審簡字第 1796號   判決日期 106/12/11 107/03/14 107/09/19   確  定 判  決  法    院 臺北地院 新北地院 臺北地院   案    號  106年度審訴字第 792號 107年度審簡字第 340號 107年度審簡字第 1796號  判    決 確定日期 107/03/13 107/03/31 107/10/09  是否為得易科 罰 金 之 案 件  否 是 是    備          註  臺北地檢107年度執字第2088號 新北地檢107年度執字第9371號 臺北地檢107年度執字第8409號   （編號1至9業已分臺北地檢108年度執更字第99號應執行有期徒刑5年6月，臺灣臺北地方法院107年度聲字第2615號）   
 編          號         10        11        12  罪          名  毒品危害防制條例 毒品危害防制條例 毒品危害防制條例  宣    告    刑  有期徒刑8月（共3罪，各處有期徒刑8月） 有期徒刑7月 有期徒刑17年6月（共5罪，各處有期徒刑17年6月）  犯  罪  日  期  106年5月29日、6月1日及106年6月4日 106/08/09 106年5月28日、6月1日、6月3日、6月5日及7月30日 偵查（自訴）機關 年   度   案   號   臺北地檢106年度毒偵字第3586、3588、3798號、106年度偵字第18633、20499號 臺北地檢106年度毒偵字第3586、3588、3798號、106年度偵字第18633、20499號 臺北地檢106年度毒偵字第3586、3588、3798號、106年度偵字第18633、20499號   最  後 事實審  法    院 臺北地院 臺北地院 臺灣高院   案    號  106年度訴字第 504號 106年度訴字第 504號 107年度上訴字第 1463號   判決日期 107/04/11 107/04/11 108/02/26   確  定 判  決  法    院 臺北地院 臺北地院 最高法院   案    號  106年度訴字第 504號 106年度訴字第 504號 109年度台上字第 522號  判    決 確定日期 107/06/26 107/06/26 109/02/12  是否為得易科 罰 金 之 案 件  否 否 否   備          註  臺北地檢108年度執字第2837號 臺北地檢108年度執字第2837號 臺北地檢109年度執字第1320號 
 編          號         13        14   罪          名  毒品危害防制條例 毒品危害防制條例   宣    告    刑  有期徒刑15年 有期徒刑4年6月   犯  罪  日  期  106/07/29 106/06/07  偵查（自訴）機關 年   度   案   號   臺北地檢106年度毒偵字第3586、3588、3798號、106年度偵字第18633、20499號 臺北地檢106年度毒偵字第3586、3588、3798號、106年度偵字第18633、20499號    最  後 事實審  法    院 臺灣高院 臺灣高院    案    號  107年度上訴字第 1463號 107年度上訴字第 1463號    判決日期 108/02/26 108/02/26    確  定 判  決  法    院 最高法院 最高法院    案    號  109年度台上字第 522號 109年度台上字第 522號   判    決 確定日期 109/02/12 109/02/12   是否為得易科 罰 金 之 案 件  否 否    備          註  臺北地檢109年度執字第1320號 臺北地檢109年度執字第1320號